臺灣臺南地方法院民事判決
109年度簡上字第266號
上  訴  人  王鈺淇（原名王淑惠）

被  上訴人  黃瀛儀
訴訟代理人  賴盈志律師
上列當事人間請求侵權行為損害賠償事件，上訴人對於民國109
年9月8日本院臺南簡易庭109年度南簡字第454號民事判決提起上
訴，本院於民國110年3月10日言詞辯論終結，判決如下：
    主      文
上訴駁回。
第二審訴訟費用由上訴人負擔。
    事實及理由
一、上訴人方面
  ㈠聲明：⒈原判決關於命上訴人給付超過新臺幣（下同）1,350
    元本息部分（即原判決命上訴人賠償精神慰撫金30,000元及
    鐵窗PC板修復費用3,500元暨利息部分）、該部分假執行之
    宣告暨關於上訴部分訴訟費用之裁判均廢棄。⒉上開廢棄部
    分，被上訴人於第一審之訴及假執行之聲請均駁回。
  ㈡陳述：除引用與原判決記載相同者外。上訴人補稱：其於原
    審已當庭表示不同意被上訴人變更請求賠償鐵窗PC板修復費
    用，原審竟還判命賠償鐵窗PC板修復費用，於法無據；其次
    ，上訴人只有用拖鞋拍打鐵窗，沒有破壞鐵窗PC板，自無庸
    就此負損害賠償責任；再者，門牌號碼臺南市○○區○○路0段0
    巷00弄000號建物(下稱系爭房屋)所有權人姓黃，證人劉秀
    芳無權將該鐵窗PC板修復費用債權讓與被上訴人，被上訴人
    當不得據以向上訴人請求賠償；另上訴人雖持拖鞋毆打被上
    訴人手部，卻未擊打到被上訴人頭部，被上訴人所述精神疾
    病亦與本件無關，上訴人又係因不堪被上訴人家庭成員長期
    喧鬧，才會以拖鞋拍打被上訴人手臂，原審漏未審酌雙方同
    為加害人及被害人、彼此互相加害事實之抵銷性，故原審判
    賠精神慰撫金數額過高等語。
二、被上訴人方面
  ㈠聲明：上訴駁回。
  ㈡陳述：除引用與原判決記載相同者外。被上訴人補稱：系爭
    房屋係由劉秀芳購買並以黃仲平名義登記為所有權人，黃仲
    平因上訴人敲破系爭房屋鐵窗PC板而受有損害後，已將該損
    害賠償請求權讓與被上訴人，故被上訴人有權請求上訴人賠
    償鐵窗PC板修復費用等語。
三、兩造不爭執事實
　　上訴人於民國108年10月18日下午6時15分許，因不滿被上訴
    人家中發出聲響，持拖鞋敲擊系爭房屋鐵窗。被上訴人見狀
    上前質問，上訴人持拖鞋毆打被上訴人手部，致被上訴人受
    有左手挫傷之傷害。
四、兩造間爭執事項
　㈠被上訴人得否請求上訴人賠償鐵窗PC板修復費用3,500元？
　㈡原審判命上訴人賠償被上訴人精神上所受損害30,000元，是
    否適當？
五、本院得心證理由
　　原審判命上訴人應賠償被上訴人醫療費用1,350元暨利息部
    分，因兩造均未上訴而確定外，茲就上訴範圍（即原判決命
    上訴人賠償精神慰撫金30,000元及鐵窗PC板修復費用3,500
    元暨利息部分）論述如下：
　㈠故意或過失不法侵害他人之權利，應負損害賠償責任；不法
    侵害他人之身體，被害人雖非財產上之損害，亦得請求賠償
    相當之金額；負損害賠償責任者，應回復他方損害發生前之
    原狀；債權人亦得請求支付回復原狀所必要之費用，以代回
    復原狀；民法第184條第1項前段、第195條第1項前段、第21
    3條第1項及第3項定有明文。
　㈡上訴人於108年10月18日下午6時15分許，因不滿被上訴人家
    中發出聲響，持拖鞋敲擊系爭房屋鐵窗，嗣被上訴人見狀上
    前質問，上訴人又持拖鞋毆打被上訴人手部，致被上訴人受
    有左手挫傷之傷害等事實，為兩造所不爭執，自堪認定。黃
    仲平為系爭房屋所有權人，亦有建物登記謄本及身心障礙證
    明在卷可稽（見本院卷第19頁及第67頁），同堪認定。上訴
    人雖否認有敲毀上述鐵窗PC板、持拖鞋毆打被上訴人頭部之
    事實，惟觀系爭房屋鐵窗PC板所呈現內凹裂損情形（見警卷
    第11頁），可知應係自屋外受外力撞（敲）擊所致，參以上
    訴人於警詢坦承有拍打該鐵窗行為（見警卷第1頁），堪認
    系爭房屋鐵窗PC板確是遭上訴人持拖鞋敲擊而毀損。另上訴
    人持拖鞋靠近被上訴人後，即以拖鞋由上而下揮打被上訴人
    ，致被上訴人受有頭部外傷及左手挫傷之傷害，亦有診斷證
    明書及被上訴人攝錄影片翻拍照片在卷可佐（見警卷第8頁
    至第9頁），足堪認定。上訴人辯稱其根本沒辦法打到被上
    訴人頭部（見本院卷第58頁），顯與上述客觀證據所顯示情
    狀不符，自無可採。
　㈢上訴人持拖鞋敲擊毀損系爭房屋鐵窗PC板，使系爭房屋所有
    權人黃仲平因此受到損害，黃仲平當得依侵權行為之法律關
    係，請求上訴人賠償修復鐵窗PC板必要費用。該修復必要費
    用為3,500元，有估價單在卷可憑（見警卷第7頁），故黃仲
    平據此得請求上訴人給付金額即為3,500元。依民法第294條
    及第297條之規定，黃仲平得將該債權讓與第三人，該債權
    讓與於上訴人受通知時即對其發生效力。黃仲平既已將該債
    權讓與被上訴人且上訴人已受通知（見本院卷第58頁、第65
    頁、第80頁之言詞辯論筆錄及債權讓與證明書），被上訴人
    自得請求上訴人給付鐵窗PC板修復費用3,500元。
　㈣上訴人雖辯稱其於原審已當庭表示不同意變更請求賠償鐵窗P
    C板修復費用，惟上訴人於變更請求賠償鐵窗PC板修復費用
    後，未為異議即辯稱：「我完全沒有打壞……PC板……PC板有沒
    有破我不知道」（見原審卷第25頁）而為本案之言詞辯論，
    故被上訴人於原審所為訴之變更，核與民事訴訟法第255條
    第1項第1款及第2項規定相符。上訴人此部分抗辯，容有誤
    會，委無可採。
　㈤上訴人持拖鞋揮打被上訴人致其受有頭部外傷及左手挫傷之
    傷害，被上訴人就其所受非財產上之損害請求賠償相當金額
    ，核與民法第195條第1項前段規定相符，自屬有據。該相當
    金額雖與財產上所受損害之計算不同，仍非不得斟酌雙方身
    分資力及加害程度等各種情形核定之（參照最高法院51年度
    台上字第233號民事判決）。本院審酌被上訴人於78年8月間
    出生，大學畢業，從事長照老人社工，收入每月大約33,000
    元暨其所得資料與財產資料1筆（見原審卷第9頁），上訴人
    於58年7月間出生，國中畢業，目前無業暨其所得資料與財
    產資料1筆（見原審卷第10頁），以及被上訴人因此所遭受
    精神上痛苦程度等全部情狀後，認原審判命上訴人賠償精神
    慰撫金30,000元，應屬適當。至於上訴人所述兩造彼此互為
    加害人相關內容部分，依民法第339條規定，上訴人於本件
    係因故意侵權行為而負擔債務，本不得主張抵銷。況上訴人
    就此未提出任何證據為佐，本院亦無法率認為真而據以核定
    精神慰撫金數額，故上訴人此部分答辯，同無可採。
六、綜上所述，被上訴人依侵權行為及債權讓與之法律關係，請
    求上訴人給付33,500元（不含醫療費用1,350元），及起訴
    狀繕本送達翌日即108年12月31日起至清償日止，按週年利
    率5%計算之法定遲延利息，為有理由，應予准許。原審判命
    上訴人如數給付並依職權宣告假執行，於法並無不合。上訴
    人指摘原判決不當，求予廢棄改判，為無理由，應予駁回。
七、據上論結，本件上訴為無理由，依民事訴訟法第436條之1第
    3項、第449條第1項、第78條，判決如主文。
中　　華　　民　　國　　110 　年　　3 　　月　　31　　日
            民事第五庭審判長法　官　劉秀君
                            法　官　林勳煜
                            法　官　陳谷鴻
以上正本證明與原本無異。   
本判決不得上訴。
中　　華　　民　　國　　110 　年　　3 　　月　　31　　日
                            書記官  曾盈靜